【裁判字號】    98,上訴,37
【裁判日期】    980122
【裁判案由】    偽證
【裁判全文】
臺灣高等法院高雄分院刑事判決          98年度上訴字第37號
上  訴  人
即  被  告  乙○○
上列上訴人因偽證案件，不服臺灣高雄地方法院97年度訴字第
1601號中華民國97年12月10日第一審判決（起訴案號：臺灣高雄
地方法院檢察署97年度偵緝字第1986號），提起上訴，本院判決
如下：
     主  文
上訴駁回。
     理  由
一、按上訴書狀應敘述具體理由；又第二審法院認為上訴書狀未
    敘述理由或上訴有刑事訴訟法第362 條前段之情形者，應以
    判決駁回之，同法第361 條第2 項、第367 條前段定有明文
    。
二、上訴人即被告乙○○（下稱被告）上訴意旨略以：被告確有
    目睹甲○○傷害林麗紅經過，並無偽證犯行，且證人甲○○
    與證人曾文華證言多所矛盾，顯然不實，原判決採信該2 人
    之證言，已有違證法則及論理法則，被告亦願意接受測謊等
    語。
三、經查，原判決以證人甲○○與證人曾文華已證述被告確無在
    場目睹甲○○與林麗紅商談債務經過，又參以林麗紅當時懷
    有被告之胎兒，且被告有見到甲○○與林麗紅拉扯及林麗紅
    昏倒之情形，但被告並未出面相扶等情，已經被告於原審自
    述在卷，則被告苟確實騎車載林麗紅到甲○○住處，被告豈
    有於林麗紅遭甲○○拉扯及見林麗紅昏倒，均未出面相扶，
    實與常情不符，足證被告並未在場目堵甲○○與林麗紅商談
    債務經過。再甲○○有無拉扯林麗紅致受傷，係於甲○○傷
    害案情有重要關係事項。被告於95年11月17日甲○○傷害案
    件檢察官偵查中供前具結後，以證人身分就甲○○傷害案情
    有重要關係事項而為虛偽陳述，原判決因而認被告偽證犯行
    事證明確，予以論罪科刑，核無不合。另被告偽證犯行既已
    明確，即無測謊之必要。此外，被告並未依據卷內既有訴訟
    資料或提出新事證，指摘或表明原審判決有何採證認事、用
    法或量刑等足以影響判決本旨之不當或違法，而構成應予撤
    銷之具體理由（例如：依憑證據法則具體指出所採證據何以
    不具證據能力，或依憑卷證資料，明確指出所為證據證明力
    之判斷如何違背經驗、論理法則），其上訴即不合法律上之
    程式。再上訴不合法律上之程式之情形，依刑事訴訟法第36
    7 條但書規定：「但其情形可以補正而未經原審法院命其補
    正者，審判長應定期間先命補正。」，係指上訴書狀未敘述
    理由，原審未命補提理由書狀，審判長即應定期間先命補正
    。被告提起上訴時，上訴書狀如已載理由者，即無審判長應
    定期間先命補正之適用。從而，被告之上訴書狀未敘述具體
    理由，且於上訴期間屆滿（即97年12月27日）後之20日內（
    即98年1 月16日以前），亦未補提上訴具體理由，依上開規
    定，顯屬違背法律上之程式，應由本院依同法第367 條前段
    、第372 條不經言詞辯論判決如主文。
中    華    民    國    98    年    1     月    22    日
                  刑事第八庭    審判長法  官   洪兆隆
                                      法  官   陳志銘
                                      法  官   郭玫利
以上正本證明與原本無異。
如不服本判決應於收受本判決後10日內向本院提出上訴書狀，其
未敘述上訴理由者，並得於提起上訴後10日內向本院補提理由書
狀（均須按他造當事人之人數附繕本）「切勿逕送上級法院」。
中    華    民    國    98    年    1     月    22    日
                                      書記官   楊茱宜


司法院資訊處製作；財團法人民間司法改革基金會備份。
